ARTHUR PEREIRA VIEGAS

Email: arthurpviegas@gmail.com | Telefone: (51) 99613- 4122 | Data de nascimento: 22/02/2001 Endereço: Avenida Jardim Lisboa, 1361 - Viamão | Portfolio:https://arthurviegasdev.netlify.app

OBJETIVO

Me desenvolver como profissional na área da computação

RESUMO DE QUALIFICAÇÕES

Possuo experiência na área de análise de dados, suporte/atendimento ao consumidor e conhecimento em linguagens de programação. Tenho **proficiência em pacote Office, inglês avançado e trabalho em equipe**. Tenho interesse em desenvolver e adquirir novas habilidades práticas na área da computação, para me tornar um profissional qualificado e diferenciado. Sou uma pessoa ética, organizada e comprometida.

Na faculdade, trabalhei em dois projetos de empresas externas à PUC envolvendo as seguintes tecnologias: **React**, **Javascript**, **Typescript**, **Node.js**. O primeiro projeto foi encomendado pela Força Aérea Brasileira da base de Canoas/RS, e o segundo pela plataforma Praxi (Plataforma focada em cursos de extensão). Também possuo conhecimento e experiência em metodologias ágeis como Kanban e SCRUM.

HISTÓRICO PROFISSIONAL

Estagiário escolar | UNASP - Campus Hortolândia, São Paulo

03/2016 - 12/2016

Realização de 40 horas de estágio supervisionado, durante a formação do ensino técnico.

Estagiário | DELL/PUCRS - Remoto

04/2021 - 05/2023

Atuação na área de análise de dados e customer care.

Estagiário | Dataglass - Porto Alegre, Rio grande do Sul Estagiário desenvolvedor Fullstack.

05/2023 - atual

HARD SKILLS

- lava
- PHP Básico
- React
- SQL
- HTML5
- SASS
- CSS3
- Microsoft Office
- lavaScript
- Node.js
- Bootstrap
- Git

SOFT SKILLS

- Trabalho em equipe
- Flexibilidade
- Solução de problemas
- Confiança
- Comunicação

FORMAÇÃO ACADÊMICA

UNASP - Campus Hortolândia, São Paulo.

02/2016 - 12/2016

Um ano de ensino médio técnico - Tecnologia da Informação

CESI - Centro Educacional Santa Isabel - Viamão, Rio Grande do Sul

01/2017 - 12/2018

Conclusão do ensino médio

PUC-RS - Pontifícia Universidade Católica do Rio Grande do Sul.

Conclusão esperada: 12/2024

Bacharelado em Engenharia de SoftwareCursando 6° semestre período noturno.

CERTIFICAÇÕES

<u>Desenvolvedor Web | UDEMY - Jorge Sant Anna, Jamilton Damasceno</u>

114.5 horas de duração - 31 de julho de 2023